【裁判字號】    97,聲,1561
【裁判日期】    971031
【裁判案由】    返還提存物
【裁判全文】
臺灣桃園地方法院民事裁定              97年度聲字第1561號
聲  請  人  中國信託商業銀行股份有限公司
法定代理人  乙○○
相  對  人  甲○○
上列當事人間聲請返還提存物事件，本院裁定如下：
    主  文
本院九十四年度存字第六○二號提存事件，聲請人所提存之九十
三年度甲類第七期中央政府建設公債債券（票號：A93107），面
額合計新臺幣貳拾萬元，准予返還。
    理  由
一、本件聲請人業依銀行法及金融機構合併法規定，於民國96年
    9月8日合併花蓮區中小企業銀行股份有限公司（下稱花蓮企
    銀），聲請人為合併後之存續公司，依法概括承受花蓮企銀
    之權利義務，有聲請人提出之行政院金融監督管理委員會96
    年7月26日金管銀(六)字第09600285840號函在卷可稽，是以，
    原屬花蓮企銀之權利義務，自應由聲請人繼續享有或負擔，
    合先敘明。
二、按訴訟終結後，供擔保人證明已定20日以上之期間，催告受
    擔保利益人行使權利而未行使者，法院應依供擔保人之聲請
    ，以裁定命返還其提存物，民事訴訟法第104條第1 項第3款
    定有明文。依同法第106 條規定，上開規定於其他依法令供
    訴訟上之擔保者準用之。而訴訟終結，宜從廣義解釋，包括
    執行程序終結在內。故債權人於執行程序終結後，定20日以
    上之期間催告受擔保利益人行使權利而未行使者，法院即得
    依上開規定裁定准許返還提存物。
三、聲請意旨略以：聲請人與相對人間假扣押事件，前依本院94
    年度裁全字第570 號民事裁定為擔保假扣押，曾為相對人提
    供面額合計為新臺幣（下同）200,000 元之93年度甲類第7
    期中央政府建設公債債券（票號：A93107）為擔保金，並以
    本院94年度存字第602 號提存事件提存後，聲請本院以94年
    度執全字第511 號執行假扣押在案。茲因聲請人已向本院撤
    回上開假扣押之執行程序，復由本院發函通知相對人行使權
    利，惟迄今仍未見相對人向聲請人行使權利，為此聲請返還
    前開擔保金等語。
四、經查，聲請人上開主張，業據其提出本院94年度存字第602
    號提存書、本院94年度裁全字第570 號民事裁定、本院94年
    度執全九字第511 號囑託查封登記函及通知書、本院97年度
    聲字第1031號通知行使權利函各1 件（以上均為影本）為證
    ，復經本院依職權調取上開卷宗核閱屬實。且本院於上開假
    扣押強制執行事件終結後，已定20日以上之期間通知相對人
    就其因上開假扣押所受損害行使權利而未行使一節，亦有本
    院民事紀錄科查詢表2 紙及台北地方法院97年10月31日北院
    隆文人字第0970005902號函1 件在卷可稽。從而，聲請人聲
    請發還提存物，合於前開法律規定，應予准許。
五、依民事訴訟法第104 條第1 項第3 款、第106 條前段，裁定
    如主文。
中    華    民    國    97    年    10    月    31    日
                  民事第一庭    法  官  林哲賢
上為正本係照原本作成。
如對本裁定抗告須於裁定送達後10日內向本院提出抗告狀，並應
繳納抗告裁判費新台幣1,000 元。
中    華    民    國    97    年    10    月    31    日
                                書記官  羅美英


司法院資訊處製作；財團法人民間司法改革基金會備份。
